【裁判字號】    90,上易,2369
【裁判日期】    900809
【裁判案由】    傷害等
【裁判全文】
臺灣高等法院刑事判決                            九十年度上易字第二三六九號
    上  訴  人  臺灣臺北地方法院檢察署檢察官
    被      告  乙○○
右上訴人因被告傷害等案件，不服臺灣臺北地方法院九十年度易字第二九四號，中華
民國九十年三月二十二日第一審判決（起訴案號：臺灣臺北地方法院檢察署八十九年
度調偵字第七八七號），提起上訴，本院判決如左：
    主  文
上訴駁回。
    理  由
一、公訴意旨略以：乙○○於民國八十九年五月五日中午十二時許，在臺北市○○○
    路○段二０二號地下二樓，因競選管理委員問題與甲○○發生爭執，竟出拳毆打
    甲○○，致其左胸受傷。又於同年月二十五日（原判決誤繕為二十一日）下午五
    時許，在前開地點，因欲閱覽管理委員會會議紀錄未果，竟拿起美工刀作勢脅迫
    甲○○，致甲○○因害怕大聲呼救，經管理委員會幹事秦三友前來調解，始未得
    逞。案經甲○○訴由臺北市政府警察局松山分局報請偵辦，因認被告涉有刑法第
    二百七十七條第一項之傷害罪及同法第三百零四條第二項（起訴書誤載為第二款
    ）之強制未遂罪云云。
二、本案經本院審理結果，認第一審判決對被告乙○○為無罪之諭知，認事用法核無
    不當，應予維持，並引用第一審判決書記載之理由及證據。
三、檢察官上訴意旨以：
（一）被告坦承對告訴人拉扯，證人秦三友亦證稱有看到後半段被告與告訴人在拉扯
      情事，而告訴人受傷之情復有診斷證明書可憑，被告有傷害犯行甚明。
（二）對於八十九年五月二十五日下午之爭執，被告已自承有拿出美工刀，證人秦三
      友亦證稱被告拿出美工刀，及質問告訴人時很生氣、很大聲等語，被告拿刀威
      脅告訴人之犯行亦屬明確。
    因認原審未予詳查，而為被告無罪之諭知，有所未洽，請予撤銷改判云云。
四、惟查：
（一）傷害部分：
      按刑法第二百七十七條第一項之傷害罪，以有傷害人之意思並發生傷害之結果
      者始能成立，若加害者以傷害人之意思而加暴行，尚未發生傷害之結果，除法
      律對於此項暴行另有處罰規定者外，自不成立何種罪名（最高法院二十三年上
      字第七六三號判例意旨參照）。本件被告與告訴人間固有拉扯行為，而告訴人
      亦提出財團法人長庚紀念醫院（下稱長庚醫院）診斷證明書一紙，指稱遭被告
      毆打成傷云云。然查，該紙診斷證明書僅記載告訴人「左側胸痛」字樣，無具
      體傷情之記載。原審遂向長庚醫院函詢，經覆以：告訴人於「八十九年五月八
      日及五月十二日至該院就診時，主訴遭他人毆打後造成左側胸痛，經理學檢查
      無骨折、血腫及呼吸困難之表現，Ｘ光檢查結果無異常」等語，有該院九十年
      二月二十八日（九０）長庚院法字第００八六號函（附病歷影本）一件在卷可
      憑（見原審卷第十九、二十頁）。顯見本件除告訴人自稱「胸痛」之外，並無
      任何具體之傷害結果，尚不符傷害罪之要件自明。
（二）強制未遂部分：
      被告於八十九年五月二十五日下午五時許，再與告訴人發生爭執時，雖有持美
      工刀之行為，然僅用以拍打桌面，並未作勢攻擊告訴人或揚言將對之不利等其
      情，業據證人秦三友於檢察官訊問時結證在卷，核與被告所辯相符。原審據此
      為被告有利之認定，並無不合。
    從而，原審以被告並無檢察官所訴之傷害罪及強制未遂罪犯行，核非無據。檢察
    官上訴意旨，指摘原判決不當，為無理由，應予駁回。
據上論斷，應依刑事訴訟法第三百七十三條、第三百六十八條，判決如主文。
本案經檢察官謝英民到庭執行職務。
中      華      民      國     九十     年    八      月       九       日
                              臺灣高等法院刑事第五庭
                                  審判長法  官  曾  德  水
                                        法  官  楊  貴  雄
                                        法  官  林  立  華
右正本證明與原本無異。
不得上訴。
                                        書記官  廖  月  女
中      華      民      國     九十     年    八      月       九       日


司法院資訊處製作；財團法人民間司法改革基金會備份。
